臺灣臺中地方法院刑事判決　　　　　　　　　　　　 九十二年度交易第四二六號
　　公　訴　人　臺灣臺中地方法院檢察署檢察官
　　被　　　告　甲○○
　　選任辯護人　王秋霜律師
右列被告因過失致死案件經檢察官提起公訴（九十二年度偵字第一二三七九號），本
院判決如左：
   主  文
甲○○因過失致人於死，處有期徒刑陸月，如易科罰金，以參佰元折算壹日。緩刑貳
年。
   事  實
一、甲○○於民國九十二年六月一日九時許，駕駛車牌號碼ＯＡ－３５５８號自小客
    車，沿台中市○○路○段往文心路方向行駛，其原應注意汽車行進中駕駛人應注
    意車前狀況，隨時採取必要安全措施，而依當時情形，路面無障礙，又無不能注
    意之情事，竟疏於注意，未留意前方之動態，貿然行駛，迨駛至河南路與長安路
    口時，適徐林淑卿騎乘車號為ＯＷＯ－７６９號機車，沿長安路二段往永輝路方
    向亦行駛至上開路口，致甲○○自小客車左側及左前方輪胎葉子板部位與徐林淑
    卿之機車正前方於上開路口發生碰撞，造成徐林淑卿人車倒地，並經送往中國醫
    藥學院附設醫院急救後仍因頭部外傷致顱腦出血等傷害而延至同年六月四日不治
    死亡。甲○○於肇事後，主動報警，並於警員袁吉祥到場時陳述肇事經過，自首
    而接受裁判。
二、案經檢察官據報相驗自動檢舉暨徐林淑卿之配偶乙○○告訴偵查起訴。
   理  由
一、訊據被告甲○○固不否認於右開時、地駕車與徐林淑卿發生車禍事故一情不諱，
    惟矢口否認有過失犯行，辯稱：伊當時是綠燈過半後轉黃燈，並沒有違規云云。
    惟查：本件車禍被害人徐林淑卿因此事故受傷死亡，業經檢察官督同檢驗員相驗
    屬實，製有相驗筆錄、相驗屍體證明書、驗斷書在卷可憑，並有臺中市警察局第
    六分局所製作道路交通事故調查報告表、繪製現場圖、交通事故談話紀錄表及現
    場照片五幀附卷可稽。被告雖辯稱當時是綠燈，然被告是否遵循交通號誌行駛，
    因無目擊證人可資佐證，已難證明所言是否屬實，且交通號誌係指揮交通之一種
    手段，綠燈號誌只表示駕駛人可前進行駛而已，駕駛人行駛中仍需按道路交通安
    全規則第九十四條第三項之規定，注意車前狀況，並隨時採取必要之安全措施，
    並非見到綠燈號誌即可不注意車前狀況，任意行駛。此參酌最高法院二十四年上
    字第一六九六號：「上訴人充當汽車司機，駕駛公共汽車，在某街附近將甲壓傷
    身死，雖係以某甲突由馬路橫過為注意力所不能及，並警察已作放行手勢，即可
    照常行駛相辯解，然上訴人行車通衢對於路上行人之有無，已應為相當注意，．
    ．．至警察作放行手勢為其指揮交通之一種手段，而途中有無發生危險的可能，
    仍應由行車之駕駛者為充分之注意，自難以一經警察作放行手勢，即可不負注意
    之責任。」及三十八年臺上字第一六號「汽車司機有隨時警戒前方，預防危險發
    生之義務．．．」二則判例自明。本件被告駕駛自小客車，行至上開路口之際，
    路況無障礙，應注意並能注意而疏未注意前有徐林淑卿所騎乘之機車橫越馬路，
    因而與之發生車禍碰撞，並導致其受傷送醫不治死亡，揆之前開法律規定及判例
    見解，自難認其已善盡應注意之能事，且被告自承路口已變黃燈，更應注意車前
    狀況。是被告上開所辯顯是事後卸責之詞，不足採信，其過失駕駛行為，核與被
    害人徐林淑卿之死亡間，具有相當因果關係，自應負過失之責任。事證明確，其
    過失致死犯行堪以認定。
二、核被告甲○○所為，係犯刑法第二百七十六條第一項之過失致人於死罪，被告於
    肇事後主動報警，並於警員袁吉祥到場時陳述肇事經過，核與自首要件相符，依
    刑法第六十二條前段減輕其刑。爰審酌被告於肇事後已與被害人家屬達成和解賠
    償損害，有臺中市西屯區公所調解委員會調解書影本一紙附卷可稽，及其過失程
    度、本件犯行造成被害人死亡之結果、被害人家屬所受傷痛程度、與被告犯後態
    度良好等一切情狀，量處如主文所示之刑，並諭知易科罰金之折算標準。末查被
    告並無前科，未曾受有期徒刑以上刑之宣告，有臺灣臺中地方法院檢察署刑案資
    料查註紀錄表及臺灣高等法院被告全國前案紀錄表附卷可參，其因一時疏忽致犯
    本案，經此科刑教訓，當知所警惕，信無再犯之虞，故本院認其所受刑之宣告，
    以暫不執行為適當，爰依法併予宣告緩刑二年，以勵自新。
據上論斷，應依刑事訴訟法第二百九十九條第一項前段，刑法第二百七十六條第一項
、第六十二條前段、第四十一條第一項前段、第七十四條第一款，罰金罰鍰提高標準
條例第一條前段、第二條，判決如文。
中      華      民      國     九十三     年      一      月    十四    日
                                      臺灣臺中地方法院交通法庭
                                        審判長法官  許  金  樹
                                              法官  張  清  洲
                                              法官  郭  德  進
右正本證明與原本無異。
如不服本判決應於送達後十日內向本院提出上訴狀。
              書記官
中      華      民      國     九十三     年      一      月    十五    日
刑法第二百七十六條第一項：
因過失致人於死者，處二年以下有期徒刑、拘役或二千元以下罰金。
                                                                        Ｂ
